# 分期收款处置子公司股权

提问人：xrcandy 时间：2022-08-12 11:31:56
陈老师您好，想请教下，企业分期收款处置子公司股权，假设整个回款期为三年，于股权处置时点是否应该考虑货币时间价值，账务处理上应借记长期应收款，贷记投资收益和未实现融资收益。

回答人：chenyiwei
需要。在确定处置对价的公允价值时，需考虑支付方信用风险和资金时间价值因素的影响。